【裁判字號】    94,再,114
【裁判日期】    950904
【裁判案由】    營利事業所得稅
【裁判全文】
臺北高等行政法院裁定
                                     94年度再字第00114號
聲  請  人  正爵工程有限公司
代  表  人  甲○○（清算人）
訴訟代理人  游能煥（會計師）
上列聲請人與相對人財政部臺灣省北區國稅局間因營利事業所得
稅事件，聲請人對最高行政法院94年11月24日94年度裁字第2553
號裁定聲請再審，本院裁定如下：
    主  文
再審聲請駁回。
再審聲請程序費用由聲請人負擔。
    理  由
一、本件聲請人聲請再審意旨略以：相對人就聲請人（民國）83
    年度營利事業所得稅所為之核定通知書及繳款書，雖由聲請
    人之代表人甲○○之兄嫂賴玉鳳收受，惟賴玉鳳非聲請人之
    同居人，再者賴玉鳳亦非聲請人或代表人之受僱人，故賴玉
    鳳非屬行政程序法第73條第1 項規定指之「應送達處所之接
    收郵件人員」，而原告於最高行政法院94年度抗字第4 號抗
    告程序期間，曾於94年1 月19日補呈證據「立法院公報第88
    卷第6 期第310 頁及408 頁影本，證明行政程序法第73條第
    1 項規定之「應送達處所之接收郵件人員」，立法原意在使
    大樓管理員取得代收送達之法律地位，以佐證賴玉鳳並非大
    樓管理員，由其收受處分書難謂合法送達，惟最高行政法院
    於裁定理由中顯未斟酌該項有利於聲請人之證據，為此依行
    政訴訟法第283 條準用同法第273 條第1 項第14款之規定，
    提起本件聲請云云。
二、按「有左列各款情形之一者，得以再審之訴對於確定終局判
    決聲明不服。但當事人已依上訴主張其事由或知其事由而不
    為主張者，不在此限：…十四、原判決就足以影響於判決之
    重要證物漏未斟酌者。」「裁定已經確定，而有第273 條之
    情形者，得準用本編之規定，聲請再審。」固為行政訴訟法
    第273條第1項第14款、第283 條所明定，惟上開規定所稱「
    證物」係指證書及與證書有相同效用之物件或勘驗物而言，
    判例、學說等則不在此列。經查，本件最高行政法院受理聲
    請人83年度營利事業所得稅事件抗告（案號：94年度抗字第
    4號）期間，聲請人雖曾於94年1月19日向該院補呈「立法院
    公報第88卷第6 期第310 頁及408 頁影本」〈卷附聲請人提
    出94年1 月19日行政訴訟抗告補充狀（含附件）參照〉，然
    其係以上開立法院公報資料輔佐說明行政程序法第73條第 1
    項規定「應送達處所之接收郵件人員」之立法原意在使大樓
    管理員取得代收送達之法律地位一事，為所述法律意見之參
    考資料，非供證明訟爭原因事實之用，此參諸聲請人94年 1
    月19日行政訴訟抗告補充狀第2 頁補充理由第二點記載即明
    。惟適用法規為法院之職權，當事人對法院所應適用之法規
    本不負舉證之責，當事人縱就應適用之法規向法院陳述意見
    ，亦僅生促請法院注意之效，法院並不受其拘束，從而，本
    件聲請人提出立法資料佐以為法律意見之陳述，自不生拘束
    法院之效力；又因其非屬證書及與證書有相同效用之物件或
    勘驗物等物，核與行政訴訟法第273 條第1 項第14款所稱之
    「證物」不符，是最高行政法院於94年度抗字第4 號裁定理
    由中就上開立法資料縱未予以說明，亦難認其就足以影響於
    判決之重要證物漏未斟酌。聲請人執此依行政訴訟法第 283
    條準用同法第273 條第1 項第14款規定，就最高行政法院94
    年度抗字第4 號裁定聲請再審，於法不合，應予駁回。
三、爰依行政訴訟法第283條、第278條第1項、第104條、民事訴
    訟法第95條、第78條之規定，裁定如主文。
中    華    民    國    95    年     9     月    4    日
                      第一庭審判長法  官  王立杰
                                  法  官  胡方新
                                  法  官  周玫芳
上為正本係照原本作成。
如不服本裁定，應於送達後10日內向本院提出抗告狀（須按他造
人數附繕本）。
中    華    民    國    95    年     9    月     4    日
                                  書記官  何閣梅


司法院資訊處製作；財團法人民間司法改革基金會備份。
